臺灣屏東地方法院刑事判決　　　　　　　 99年度訴字第761號
公　訴　人　臺灣屏東地方法院檢察署檢察官
被　　　告　戴文章
上列被告因違反毒品危害防制條例案件，經檢察官提起公訴（99
年度毒偵字第574 號），被告於本院準備程序中就被訴事實為有
罪陳述，經本院合議庭裁定由受命法官獨任行簡式程序審理，並
判決如下：
    主  文
戴文章施用第一級毒品，累犯，處有期徒刑柒月，扣案之注射針
筒壹支沒收。
    事  實
一、戴文章前於民國94年間因施用毒品案件，經本院以94年度毒
    聲字第505 號裁定送觀察、勒戒後，認無繼續施用毒品之傾
    向，於94年9 月12日執行完畢釋放，並經臺灣屏東地方法院
    檢察署檢察官以94年度毒偵字第2131、2316號為不起訴處分
    確定；復於97年間因施用第一級毒品及第二級毒品案件，經
    本院以96年度訴字第983 號判決分別判處有期徒刑10月、6
    月，各減為有期徒刑5 月、3 月，應執行有期徒刑7 月確定
    ，又於同年間因施用毒品案件，經臺灣臺中地方法院以97年
    度訴字第1114號判決判處有期徒刑10月確定，再於同年間因
    施用毒品案件，經本院以97年度訴字第544 號判決判處有期
    徒刑8 月確定，上開數罪刑嗣經本院以97年度聲字第924 號
    裁定定應執行刑為有期徒刑2 年確定，經入監服刑，於98年
    10 月8日縮短刑期假釋出監，所餘期間付保護管束，並於99
    年1 月14日保護管束期滿未經撤銷假釋，視為執行完畢。詎
    其猶不知悛悔，復基於施用第一級毒品海洛因之犯意，於99
    年3 月3 日15時許，在屏東縣枋寮鄉○○路259 巷6 號住處
    內，以將海洛因摻水置於針筒後注射入體內之方式，施用海
    洛因1 次。嗣於99年3 月4 日8 時30分許，在屏東縣佳冬鄉
    ○○路299 巷33號前，因形跡可疑為警盤查，戴文章在有偵
    查權之機關或公務員發覺其犯罪前，主動向警員承認其上揭
    施用海洛因犯行，而接受裁判，並主動自口袋內取出注射針
    筒1 支供警方扣押，復經警採集其尿液檢體送驗，鑑驗結果
    呈嗎啡陽性反應，而查悉上情。
二、案經屏東縣政府警察局枋寮分局報告臺灣屏東地方法院檢察
    署檢察官偵查起訴，並經本院改依簡式程序審理。
    理  由
一、按簡式審判程序之證據調查，不受第159 條第1 項之限制，
    刑事訴訟法第273 條之2 定有明文，是依上開規定，於行簡
    式審判程序之案件，被告以外之人於審判外之陳述，除有其
    他不得作為證據之法定事由外，應認具有證據能力。查本件
    如下引用被告以外之人於審判外之陳述，因本案採行簡式審
    判程序，復無其他不得做為證據之法定事由，揆諸首揭說明
    ，應認均具有證據能力，合先敘明。
二、上揭犯罪事實，業據被告戴文章於偵查、本院準備程序及審
    理時迭承不諱（參偵查卷第14頁，本院卷第41頁背面、第44
    頁背面、第115 頁背面），且被告為警查獲後，於99年3 月
    4 日經警採集其尿液檢體送臺灣檢驗科技股份有限公司以酵
    素免疫分析法初步檢驗，再以氣相層析質譜儀法確認檢驗結
    果，證實該尿液檢體呈嗎啡（即施用海洛因之代謝物）陽性
    反應，有該公司於99年3 月23日實驗室檢體編號：SC000000
    0 號濫用藥物尿液檢驗報告、尿液檢體送驗代號與真實姓名
    對照表（尿液編號：SC0000000 號）各1 紙附卷可稽（參警
    卷第25頁，偵查卷第11頁）；此外，並有被告自承其所有供
    施用海洛因所用之注射針筒1 支扣案可憑。綜上，足認被告
    自白與事實相符，堪可採信，本案事證至為明確，被告犯行
    堪以認定。又被告前因施用毒品案件，經本院以94年度毒聲
    字第505 號裁定送觀察、勒戒後，認無繼續施用毒品之傾向
    ，於94年9 月12日執行完畢釋放，並經臺灣屏東地方法院檢
    察署檢察官以94年度毒偵字第2131、2316號為不起訴處分確
    定等情，有臺灣高等法院被告前案紀錄表在卷可考，堪認屬
    實，是被告於觀察、勒戒執行完畢釋放後5 年內，再犯本案
    施用毒品犯行，核與毒品危害防制條例第23條第2 項所定相
    符，公訴人提起公訴，於法並無不合，本院自應依法論科。
三、按海洛因為毒品危害防制條例第2 條第2 項第1 款所稱之第
    一級毒品。核被告戴文章所為，係犯毒品危害防制條例第10
    條第1 項之施用第一級毒品罪；其持有海洛因之低度行為，
    應為施用海洛因之高度行為所吸收，不另論罪。又被告有如
    事實欄所載前案科刑及執行情形，有臺灣高等法院被告前案
    紀錄表1 份在卷可稽，其於有期徒刑執行完畢後5 年內，故
    意再犯本案有期徒刑以上之罪，為累犯，應依刑法第47條第
    1 項之規定加重其刑。再按對於未發覺之罪自首而受裁判者
    ，得減輕其刑，刑法第62條前段定有明文；再刑法第62條所
    謂發覺，須有偵查犯罪權之機關或人員對犯人之嫌疑，有確
    切之根據得為合理之可疑者，始足當之，若單純主觀上之懷
    疑，要不得謂已發生嫌疑，最高法院72年台上字第641 號判
    例可資參照。查證人即本案查獲警員於本院審理時具結證稱
    ：當時因為有民眾報案說有2 個可疑之人，伊才會前往查訪
    ，查訪時看到被告與轄區慣竊在一起，才會去盤查被告，當
    時因為想說慣竊旁邊之人應該也有違禁品，故詢問被告是否
    有攜帶可疑物品，詢問時並無懷疑被告有施用毒品，但後來
    被告就主動從口袋拿出注射針筒1 支，並承認施用海洛因等
    語（參本院卷第116 頁），核與被告於警詢及本院審理時供
    承為警查獲前，伊剛下樓，後來警察就來盤查，伊就主動將
    注射針筒取出交與警員等語相符（參警卷第4 頁，本院卷第
    45頁背面），並有屏東縣政府警察局枋寮分局石光派出所偵
    查報告1 份在卷可按（附於警卷第2 頁），是本案警員雖係
    認被告形跡可疑而前往盤查被告，但在被告坦承犯行之前，
    警員並無何確切事證，知悉被告有施用毒品之情事，是被告
    於警方詢問時，坦承事實欄所示施用海洛因之犯行，應認被
    告係於有偵查犯罪權限之公務員發覺其犯罪前即向警方自首
    ，堪認符合自首之要件，爰依刑法第62條前段之規定減輕其
    刑。爰審酌被告曾因施用毒品犯行而送觀察、勒戒執行完畢
    及經法院判處罪刑，仍不知悔改，復再度施用第一級毒品，
    顯見其戒絕毒品之決心不堅，惟念其施用毒品乃戕害自己身
    心健康，尚未危及他人，犯後一貫坦承犯行，態度良好，並
    其犯罪之動機、目的及智識程度等一切情狀，量處如主文所
    示之刑，以示懲儆。公訴人就被告前揭施用海洛因之犯行求
    處有期徒刑9 月，固非無見，惟本院斟酌前開事項，認公訴
    人所求刑度尚嫌過重，附此敘明。另扣案之注射針筒1 支，
    係被告所有供本案施用海洛因所用之物，業據其供明在卷（
    參本院卷第118 頁），爰依刑法第38條第1 項第2 款規定，
    宣告沒收，附此敘明。
據上論斷，應依刑事訴訟法第273 條之1 第1 項、第299條第1項
前段，毒品危害防制條例第10條第1 項，刑法第11條前段、第47
條第1項、第62條前段、第38條第1 項第2 款，判決如主文。
本案經檢察官陳立興到庭執行職務。
中    華    民    國   100    年    1     月    13    日
                  刑事第五庭  法  官  謝濰仲
以上正本證明與原本無異。
如不服本判決應於收受判決後10日內向本院提出上訴書狀，並應
敘述具體理由；其未敘述上訴理由者，應於上訴期間屆滿後20日
內向本院補提理由書（均須按他造當事人之人數附繕本）「切勿
逕送上級法院」。
中    華    民    國   100    年    1     月    13    日
                              書記官  黃美玲
附錄論罪科刑法條：
毒品危害防制條例第10條第1項
施用第一級毒品者，處 6 月以上 5 年以下有期徒刑。